# 改造--运营--移交是否适用BOT模式

提问人：yangyinting 时间：2020-06-19 11:33:02
A公司承接了政府部门的污水处理业务，合同约定A公司在政府部门所属的现有渗滤液系统的基础上进行改造升级，并在改造完成后A公司负责运营 3 年时间，运营期结束后整套渗滤液设施将移交给政府部门。A公司不单独针对改造升级成本收取费用，仅在 3 年运营期内根据水处理量收取运营费用。类似这样并非完全建造整个水处理系统，而仅在原有设施基础上做升级改造的，是否不适用与BOT项目？是否将改造成本列入长期待摊费用并按照运营期限进行摊销比较合适？
谢谢各位老师

回答人：chenyiwei
原则上仍适用BOT业务模式，即向政府提供基础设施的改造和运营服务，并据此获得收取对价的权利。
所发生的改造升级成本应在建设期间确认建造合同或者商品销售的收入，同时对应确认为无形资产或金融资产。运营期间内确认运营服务收入。